# 求助：陆续买入设备组装后再卖给关联方，应该怎么做会计分录

提问人：allen1994 时间：2020-07-03 09:27:00
请教老师，有好几个设备分批买入，等组装好再卖给海外关联方。是不是买入的时候计入在建工程，卖的时候结转在建工程？还是可以走往来科目就行，谢谢

回答人：chenyiwei
根据买入的交易目的和持有意图确定。例如，如果一开始就是为了转售而购入，则应作为存货，销售时确认收入和结转成本；如果一开始是打算自用，但后来组装好之后因情况变化而改变持有意图，改为对外出售的，则应通过在建工程核算，达到预定可使用状态后转固，后续出售作为固定资产处置处理。